---
title: "データの読み込み"
author: ""
date: "`r format(Sys.time(), '%Y/%m/%d')`"
output: 
  html_document: 
    toc: TRUE
    toc_float: true
---

```{r setup, include=FALSE}
knitr::opts_chunk$set(echo = TRUE, warning = FALSE, message = FALSE)
```

# Excelファイルの読み込み
## エクセルファイルを開く

* dataフォルダに入っている「データ.xlsx」を開く
* デフォルトでは一番最初のシートのデータが読みこまれる

```{r}
library(readxl)

df_a <- 
  read_excel("data/データ.xlsx")

df_a
```

## シートを指定して読みこむ
### シート名の確認

readxl::excel_sheets

```{r}
excel_sheets("data/データ.xlsx")
```


### 読み込み
```{r}
df_m <- 
  read_excel("data/データ.xlsx", sheet = "μ's" )

df_m
```

## すべてのシートから読みこんで1つのデータセットにまとめる
### すべてのシートから読み込み

* 

```{r}
library(tidyverse)
library(janitor)   # clean_names()を使うため


path_name <- "data/データ.xlsx" # シート名取得

# シート名を取得しそれぞれから読み込んでリストにまとめる
df_all <-
  excel_sheets(path_name) %>%
  set_names() %>%                           # 名前付きベクトルにする
  map(read_excel, path =  path_name) %>%
  map(clean_names, case = "old_janitor")    # エラーになる文字を自動で整形。日本語の場合，case = "old_janitor"を引数に入れた方がいい場合も

# 読みこんだデータ全体の構造を表示
str(df_all)
```

### 個別でExcelファイルに保存する

* リストの要素名をファイル名にする

```{r eval = FALSE}
library(writexl)

imap(df_all, ~write_xlsx(.x, path = str_c("result/",.y , ".xlsx")))

```



### 1つのデータフレームにする

* 引数`.id =`で、リストの要素名を変数の値として入れられる 

```{r}
bind_rows(df_all, .id = "group")
```

#### Excelファイルに保存する

# csvファイルの読み込み

* 文字化け注意！
* WindowsおよびExcelで作成したファイルは多くの場合SHIT-JISで作られていることが多い
* 以下のコード実行の前提として，Rstudioの設定を変更しておく
  + Tools > Global Options > Code > Saving > Default text encodingsをUTF-8に

## read_csv()
### utf-8でエンコードされたcsvファイル

* `readr::read_csv()`は，utf-8でエンコードされたファイルが前提
* WindowsでExcel等で作った場合はこれじゃないことが多いはず

```{r}
library(readr)
read_csv("data/データ（UTF-8）.csv")

```



### 【文字化けの例】SHIT-JISでエンコードされたcsvファイル

* 正確にはSHIT-JISの拡張版であるcp932
* 変数名も文字化けして読めなくなるので、`clean_names()`で読める形式に変換している

```{r}
read_csv("data/データ（SHIT-JIS）.csv") %>% 
  clean_names(case = "old_janitor")

```

### SHIT-JISでエンコードされたcsvファイル

* これを読むためには，引数でSHIT-JISのファイルであることを指定する必要がある
  + 正確にはSHIT-JISの拡張版であるcp932


```{r}
read_csv("data/データ（SHIT-JIS）.csv", locale = locale(encoding = "cp932") )
```

## read.csv

* 従来のcsvを読む関数`read.csv()`を使えば，デフォルトでSHIT-JISのファイルは読める

```{r}
read.csv("data/データ（SHIT-JIS）.csv")
```

* UTF-8を読む場合

```{r}
read.csv("data/データ（UTF-8）.csv", encoding = "UTF-8")

```



# その他
## 複数シートにデータが入ったExcelファイルを作成（データ作成用のためここでは実行しない）

* データフレーム内の特定の変数で分割したデータフレームのリストを作成

```{r eval = FALSE}

iris_list <- 
  split(iris, iris$Species)

write_xlsx(iris_list, "data/iris.xlsx")

rm(iris_list) # いったん削除
```

